臺灣士林地方法院民事裁定
111年度小上字第1號
上  訴  人  張淑晶  




被上訴人    張振盛  


上列當事人間請求損害賠償事件，上訴人對於民國110年8月16日
本院內湖簡易庭110年度湖小字第205號第一審判決提起上訴，本
院裁定如下：
    主  文
一、上訴駁回。
二、第二審訴訟費用新臺幣壹仟伍佰元由上訴人負擔。
    理  由
一、按關於請求給付金錢或其他代替物或有價證券之訴訟，其標
    的金額或價額在新臺幣（下同）10萬元以下者，適用小額程
    序；對於小額訴訟之第一審裁判之上訴或抗告，非以其違背
    法令為理由不得為之，民事訴訟法第436條之8第1項、第436
    條之24第2項分別定有明文。又對於小額程序之第一審判決
    提起上訴，其上訴狀內應記載上訴理由，表明原判決所違背
    之法令及其具體內容，暨依訴訟資料可認為原判決有違背法
    令之具體事實，同法第436條之25亦定有明文。準此，對於
    小額訴訟提起第二審上訴，上訴狀應就原判決如何違背法令
    為具體之指摘，並揭示該法規之條項或其內容，若係成文法
    以外之法則，應揭示該法則之旨趣，倘為司法院解釋，則應
    揭示該解釋之字號或其內容，或揭示合於當然違背法令之事
    實，上訴狀如未依此項方法表明者，即難認為已對原判決之
    違背法令有具體之指摘，不得謂已合法表明上訴理由，應認
    其上訴為不合法。
二、本件訴訟標的金額為10萬元以下，原審依小額訴訟程序審理
    ，上訴人對於該小額訴訟第一審判決不服，於民國110年9月
    9日提起本件上訴。上訴意旨略以：伊前經臺灣新北地方法
    院以109年度訴字第365號判決（下稱365號判決）應給付被
    上訴人1萬6,300元，惟被上訴人於365號判決事件中所主張
    之請求權，業已於臺灣臺北地方法院105年度訴字第4894號
    事件、臺灣高等法院106年度重上字第911號事件提出作為抵
    銷抗辯，並經法院審酌，或因逾期未提出，經各該判決承審
    法官裁示不予斟酌，是被上訴人於365號判決所主張之請求
    權，其請求權已罹於時效，不可再為請求，爰依法提起本件
    上訴，請求廢棄原判決等語。經核上訴人之上訴理由，均係
    就原審所為事實認定、證據取捨之範疇加以爭執，並未具體
    指摘原判決如何違背法令，亦未表明原判決所違背之法令及
    其具體內容，暨依訴訟資料可認為原判決有違背法令之具體
    事實，揆諸上開規定及說明，難認已合法表明上訴理由。從
    而，本件上訴為不合法，應予駁回。並依職權確定本件上訴
    人應負擔之訴訟費用額為1,500元。
三、爰裁定如主文。
中　　華　　民　　國　　111 　年 　　5 　　月　　3　　日
                  民事第三庭    審判長法　官　陳月雯
　　　　　　　　　　　　　　　　　　　法　官　劉育琳
　　　　　　　　　　　　　　　　　　　法  官  楊忠霖
以上正本係照原本作成。
本件裁定不得抗告。
中　　華　　民　　國　　111 　年　　5 　　月　　3 　　日
　　　　　　　　　　　　　  　        書記官  賴怡婷